【裁判字號】    99,訴,656
【裁判日期】    990811
【裁判案由】    強盜等
【裁判全文】
臺灣臺北地方法院刑事判決               99年度訴字第656號
公  訴  人  臺灣臺北地方法院檢察署檢察官
被      告  戊○○
            乙○○
上二人共同
指定辯護人  本院公設辯護人丁○○
被      告  癸○○
                    （現另案羈押於臺灣屏東看守所）
上  一  人
指定辯護人  李富湧律師
上列被告因強盜等案件，經檢察官提起公訴（99年度偵字第5335
、8854號），本院判決如下：
    主  文
戊○○犯結夥三人以上攜帶兇器強盜罪，處有期徒刑玖年。附表
編號1 、2 所列之物品均沒收。
乙○○竊盜，累犯，處有期徒刑參月。又竊盜，累犯，處有期徒
刑參月。又犯結夥三人以上攜帶兇器強盜罪，累犯，處有期徒刑
玖年陸月，附表編號1 、2 所列之物品均沒收。應執行有期徒刑
玖年拾月，附表編號1 、2 所列之物品均沒收。
癸○○犯結夥三人以上攜帶兇器強盜罪，處有期徒刑拾年，附表
所列之物品均沒收。又未經許可持有制式子彈，處有期徒刑壹年
，併科罰金新臺幣貳拾萬元，罰金如易服勞役，以新臺幣壹仟元
折算壹日。應執行有期徒刑拾年拾月，併科罰金新臺幣貳拾萬元
，罰金如易服勞役，以新臺幣壹仟元折算壹日，附表所列之物品
均沒收。
    事  實
一戊○○前於民國80年間因違反麻醉藥品管理條例、贓物、偽造
  文書等案件，經臺灣桃園地方法院以81年度訴字第331 號判決
  分別判處有期徒刑6 年（販賣）、6 月（吸用）、8 月、6 月
  ，應執行有期徒刑7 年5 月，臺灣高等法院以81年度上訴字第
  3932號判決並經最高法院以82年度臺上字第1535號判決駁回上
  訴確定。又因軍法逃亡案件經判處有期徒刑3 年，刑後強制工
  作3 年，前述2 刑經定應執行刑有期徒刑9 年，刑後強制工作
  3 年，嗣於84年10月3 日縮短刑期假釋出監，假釋期間交付保
  護管束（執行指揮書所載保護管束期滿日期為90年1月27日）
  。惟戊○○於前述假釋期間，又(1)因違反肅清煙毒條例案件，
  經臺灣士林地方法院以85年度訴字第1174號判決判處有期徒刑
  3 年4月，因吸用安非他命案件，經臺灣高等法院以86年度上
  易字第6112號判決判處有期徒刑10月，前述2罪經臺灣高等法
  院以88年度聲字第575號裁定定應執行為有期徒刑3年8月。
  (2)因偽造有價證券、偽造文書、違反槍砲彈藥刀械管制條例等
  案件，經臺灣板橋地方法院以86年度訴字第1922號判決分別判
  處有期徒刑4 年6 月、10月、1 年4 月，應執行有期徒刑6 年
  4 月，再經同法院以96年度聲字第2764號裁定就前述偽造文書
  及違反槍砲彈藥刀械管制條例等2 罪分別予以減刑為有期徒刑
  5 月、8 月，並就前述3 罪更定應執行刑為有期徒刑5 年5 月
  ，致前述假釋遭撤銷，應執行殘刑5 年2 月27日，並與前述(1)
  、(2)2 刑接續執行，96年1 月8 日縮短刑期假釋出監，假釋期
  間交付保護管束（執行指揮書所載保護管束期滿日期為100 年
  12月16日），現仍在假釋期間（不構成累犯）。
二乙○○前於79年間因違反懲治盜匪條例案件，經臺灣高等法院
  以79年度上訴字第302 號判決判處有期徒刑7 年6 月，並經最
  高法院以79年度臺上字第2259號判決駁回上訴確定，82年8 月
  17日縮短刑期假釋出監，假釋期間交付保護管束，86年1 月19
  日保護管束期滿，前述假釋未經撤銷而視為執行完畢（不構成
  累犯）。另因違反懲治盜匪條例、妨害自由等案件，經臺灣高
  等法院以90年度上訴字第3995號判決分別判處有期徒刑5 月2
  月、4 月，應執行有期徒刑5 年4 月，並經最高法院以91年度
  臺上字第2505號判決駁回上訴確定。嗣經臺灣高等法院以97年
  度聲字第3244號裁定，就妨害自由部分予以減刑，並就前述2
  罪定其應執行刑為有期徒刑5 年3 月，95年11月24日縮短刑期
  假釋出監，假釋期間交付保護管束，96年8 月13日保護管束期
  滿，前述假釋未經撤銷而視為執行完畢。另因贓物案件，經臺
  灣苗栗地方法院以97年度苗簡字第642 號判決判處有期徒刑4
  月，並經同法院以97年度簡上字第73號判決駁回上訴確定；因
  詐欺案件，經臺灣板橋地方法院以97年度簡字第10675 號判決
  判處有期徒刑4 月，並經同法院以98年度簡上字第287 號判決
  駁回上訴確定。前述2 罪經臺灣板橋地方法院以98年度聲字第
  3603號裁定定其應執行刑為有期徒刑7 月，98年10月15日縮短
  刑期執行完畢。
三癸○○前於81年間因違反懲治盜匪條例案件，經臺灣高等法院
  臺南分院以81年度訴字第2519號判決判處有期徒刑12年，並經
  最高法院以83年度臺上字第986 號判決駁回上訴確定，87年6
  月6 日縮短刑期假釋出監，假釋期間交付保護管束，93年3 月
  13日保護管束期滿，前述假釋未經撤銷而視為執行完畢（不構
  成累犯）。另因強盜、殺人、違反槍砲彈藥刀械管制條例（屏
  東縣屏東市之金山銀樓）等案件經檢察官提起公訴，現由臺灣
  屏東地方法院以99年度訴字第550 號案件審理中。
四癸○○明知具殺傷力之制式子彈，為槍砲彈藥刀械管制條例所
  明定列管之違禁物，未經許可不得寄藏，竟於不詳時間於不詳
  地點取得有具有殺傷力之口徑9mm 制式子彈12顆，並自斯時起
  持有之（槍枝1 支未扣案，不能證明持有何型式及是否具有殺
  傷力）。嗣因癸○○持前述未扣案之槍枝1 支及子彈12顆前往
  尼斯堡銀樓強盜金飾（詳後述），嗣為警於尼斯堡銀樓內地面
  扣得癸○○所有而掉落於該處之金屬彈匣1 個（經鑑定結果非
  屬槍砲主要組成零件，內有口徑9mm 制式子彈11顆），並自自
  展示檯面扣得口徑9mm 制式子彈1 顆，始知上情。
五癸○○、乙○○於99年2 月間，與另名真實姓名年籍均不詳之
  成年男子，共同基於意圖為自己不法所有暨強盜他人財物之犯
  意聯絡，選定位於臺北市大安區○○○路○ 段176 號之尼斯堡
  銀樓作為強盜目標，並多次詳加勘查該店週遭環境及逃逸路線
  ，商討細節，乙○○另邀集當時缺錢花用之戊○○加入，相約
  於臺北縣永和市中正橋下某大滷麵店見面，介紹戊○○與癸○○認識，至此，戊○○雖知悉癸○○、乙○○欲為不法之行為
  ，但尚未明確知悉2 人計畫強盜之細節及對象但已同意負責駕
  駛2496-TV 自用小客車前往臺北市○○○路與濟南路口接應。
  4 人謀議既定，即相約於99年2 月27日當日下午5 點40分左右
  在臺北市○○○路○ 段臺北科技大學（原臺北工專）籃球場會
  合，乙○○並以電話指示戊○○事先備妥手套及頭套各3 套（
  之後因戊○○置於其自用小客車內未取出使用），自己則預先
  購買開山刀1 支備用，至99年2 月27日當日，該名參與強盜計
  畫之真實姓名年籍均不詳成年男子因另案遭逮捕入獄，致原定
  計畫生變，乙○○除另行起意，基於意圖為自己不法所有之竊
  盜犯意，於當日下午4 點多先後前往臺北市○○區○○街14號
  前，以自備之鑰匙竊取蕭瑞珠所有，由辛○○使用之GE3-956
  號重型機車，騎至臺北科技大學籃球場停放，再搭車前往臺北
  市中山區○○○路40巷4 弄6 號前，以自備之鑰匙竊取蘇韋列
  所有，由壬○○使用之ADA-263 號重型機車，騎往臺北市○○○路與濟南路口搭載戊○○前往臺北科技大學籃球場外，並變
  更計畫，改由戊○○與乙○○、癸○○共同實施強盜犯行，並
  俟癸○○於同日下午5 點40分左右抵達前址後，3 人謀議由癸○○及戊○○負責控制前述銀樓內人員之行動，乙○○負責搜
  括金飾，完成分工之計畫，戊○○因而明確知悉強盜計畫細節
  。至當天日落後約晚間6 點左右，乙○○（頭戴黑色半罩式安
  全帽，身穿咖啡色外套，腳穿白色球鞋）攜帶黑色提袋1 個，
  騎乘ADA-263 號重型機車，後座附載戊○○（頭戴黃色安全帽
  ，身穿深藍色外套）攜帶黑色提袋1 個，持前述客觀上足以傷
  害人之生命、身體，作為兇器使用之開山刀1 支，癸○○（頭
  戴銀白色安全帽，身穿深藍色外套）則另行攜帶戊○○、乙○○所不知之前述客觀上足以傷害人之生命、身體，作為兇器使
  用之不詳型式槍枝1 支（未扣案，不能證明持有何型式及是否
  具有殺傷力，亦無證據足認戊○○、乙○○對癸○○攜帶該槍
  枝前往強盜之事實有認識），騎乘GE3-956 號重型機車，3 人
  結夥前往尼斯堡銀樓，將前述機車停放於該銀樓隔壁，癸○○
  、戊○○、乙○○隨即依序緊接進入銀樓。癸○○進入銀樓後
  ，首先取出不詳型式槍枝1 支，指向右側銀樓負責人庚○○，
  出言「不要動！」，嚇令庚○○及員工甲○○（庚○○之嫂嫂
  ）不得反抗，並拉扯庚○○之頭髮，庚○○趁機持板凳欲將癸○○手中之手槍打落不成，反遭癸○○搶下板凳，以該板凳毆
  打，並進而持前述手槍朝庚○○頭部猛擊數次，致庚○○受有
  頭部外傷併枕部頭皮撕裂傷約3 公分長之傷害。另一方面，戊○○與乙○○進入銀樓後，走往左側，由戊○○以開山刀敲擊
  金飾展示檯，傾身自展示檯內拿取金飾，置入隨身攜帶之黑色
  提袋，遭甲○○持板凳制止，戊○○遂以開山刀揮砍並毆打甲○○，致甲○○受有左手裂傷6 公分、腰椎第3 節壓迫性骨折
  之傷害，乙○○於此段時間內，則持續拿取金飾置入黑色提袋
  內，嗣癸○○及乙○○於離去前，並踢踹上前搶回金飾之庚○○，癸○○、戊○○、乙○○3 人以前述強暴手段，至使庚○○、甲○○不能抗拒，而強盜金墜子110 件、戒指162 件、項
  鍊21件及手鍊52件等價值合計約新臺幣（下同）600 萬元之金
  飾。嗣戊○○於得手後原準備搭乘機車逃逸，卻因癸○○先行
  登乘乙○○騎乘之ADA-263 號重型機車離去，而不知所措之際
  ，適路人李魁堂手持鋁梯行經該處，見狀持鋁梯予以攔阻，戊○○遂為據報到場之員警及李魁堂與其他民眾協力逮捕，當場
  扣得乙○○所有且供本件強盜犯行所用之開山刀1 支；而乙○○騎乘ADA-263 號重型機車附載癸○○，沿忠孝東路3 段往西
  （即往建國南路方向）逆向行駛，行至建國南路後左轉沿建國
  南路逃逸，行至濟南路口左轉時，自後追撞由丙○○駕駛之自
  用小客車，乙○○除下車除去口罩，賠償丙○○3000元外，並
  自稱姓「李」，留下0000000000以供聯絡，因丙○○見癸○○
  所持黑色提袋掉出多條項鍊及盒子1個，察覺有異，因而記下
  車號，告知警方。嗣警員於尼斯堡銀樓內地面扣得癸○○所有
  掉遺落於該處，且供本件強盜犯行所用之金屬彈匣1個（經鑑
  定結果非屬槍砲之主要組成零件），自戊○○之2496-TV自用
  小客車內扣得戊○○所有，且預備供本件強盜犯所用之黑色面
  罩1個、黑色手套3 副、魔術頭巾3個等物，及與本案無關之藍
  波刀1支、蝴蝶刀1支、行動電話1支等物，繼而循線查獲乙○○及癸○○。至戊○○、乙○○及癸○○自尼斯堡銀樓搶得之
  金飾，除當場自戊○○身上起獲項鍊2條（已由庚○○領回）
  ，及因乙○○持往典當而自臺北縣中和市○○路○段128巷22號
  紘裕銀樓查獲戒指2只外，其餘金飾均去向不明。
六案經庚○○、甲○○、辛○○、壬○○訴由臺北市政府警察局
  大安分局（下稱大安分局）報請臺灣臺北地方法院檢察署檢察
  官偵查起訴。
    理  由
一證據能力
(一)按被告以外之人於偵查中向檢察官所為之陳述，除顯有不可信
  之情況者外，得為證據，刑事訴訟法第159 條之1 第2 項定有
  明文，考其立法意旨，係以刑事訴訟法規定檢察官代表國家偵
  查犯罪、實施公訴，依法其有訊問被告、證人及鑑定人之職權
  ，證人、鑑定人且須具結，而實務運作時，偵查中檢察官向被
  告以外之人所取得之陳述，原則上均能遵守法律規定，不致違
  法取供，其可信性極高之故。又詰問權係指訴訟上當事人有在
  審判庭盤問證人，以求發現真實，辨明供述證據真偽之權利，
  其於現行刑事訴訟制度之設計，以刑事訴訟法第166 條以下規
  定之交互詰問為實踐，屬於人證調查證據程序之一環；與證據
  能力係指符合法律所規定之證據適格，而得成為證明犯罪事實
  存在與否之證據適格，性質上並非相同。偵查中檢察官為蒐集
  被告犯罪證據，訊問證人旨在確認被告嫌疑之有無及內容，與
  審判期日透過當事人之攻防，調查證人以認定事實之性質及目
  的有別。刑事訴訟法第248 條第1 項前段雖規定：「如被告在
  場者，被告得親自詰問」，但事實上難期被告於偵查中必有行
  使詰問權之機會，且該條亦未明文規定必須使被告在場，始得
  訊問證人。而同條第2 項前段雖另規定：「預料證人、鑑定人
  於審判時不能訊問者，應命被告在場」，惟但書復規定，「但
  恐證人、鑑定人於被告前不能自由陳述者，不在此限」，故現
  行法並未強行規定檢察官必須待被告在場，始得訊問證人、鑑
  定人，自不發生在偵查中應行交互詰問之問題。此項未經被告
  詰問之被告以外之人於偵查中向檢察官所為之陳述，依刑事訴
  訟法第159 條之1 第2 項之規定，除顯有不可信之情況者外，
  即得為證據，是得為證據之被告以外之人於偵查中所為之陳述
  ，因其陳述未經被告詰問，應認屬於未經合法調查之證據，並
  非無證據能力，而禁止證據之使用。然為保障被告之反對詰問
  權，並與現行法對傳聞例外所建構之證據容許範圍求其平衡，
  證人在偵查中雖未經被告之詰問，倘被告於審判中已經對該證
  人當庭及先前之陳述進行詰問，即已賦予被告對該證人詰問之
  機會，則該證人於偵查中之陳述即屬完足調查之證據，而得作
  為判斷之依據。惟是否行使詰問權，屬被告之自由，倘被告於
  審判中捨棄詰問權，或證人客觀上有不能受詰問之情形，自無
  不當剝奪被告詰問權行使之可言，最高法院著有97年度臺上字
  第1253、1312、1859、5248、5347號判決意旨可參。是被告戊○○、乙○○於99年4 月19日既經檢察官依法命具結（見偵卷
  第282 、283 號結文），其2 人當日所為之陳述，自有證據能
  力。
(二)按被告以外之人於檢察事務官、司法警察官或司法警察調查中
  所為之陳述，與審判中不符時，其先前之陳述具有較可信之特
  別情況，且為證明犯罪事實存否所必要者，得為證據，刑事訴
  訟法第159 條之2 定有明文。被告戊○○於本院審理時以證人
  身分接受詰問，關於另名共犯是否為被告癸○○及其指認過程
  部分證述之內容與警詢時之陳述不符，經本院審酌後，認被告
  戊○○於本院審理時之證言顯有隱匿（詳如二(二)(4)(5)所載），
  其於警詢所述與事實相符，自可採信，是被告戊○○先前之陳
  述，具有較可信之特別情況，且為證明犯罪事實存否所必要，
  自得為證據。
(三)被告以外之人於審判外之言詞或書面陳述，除法律有規定者外
  ，不得作為證據，刑事訴訟法第159 條第1 項固有明文；惟被
  告以外之人於審判外之陳述，雖不符同法第159 條之1 至之4
  規定，而經當事人於審判程序同意作為證據，法院審酌該言詞
  陳述或書面陳述作成時之情況，認為適當者，亦得為證據。又
  當事人、代理人或辯護人於法院調查證據時，知有第159 條第
  1 項不得為證據之情形，而未於言詞辯論終結前聲明異議者，
  視為有前項之同意，同法第159 條之5 亦定有明文。本件公訴
  人及被告戊○○、乙○○、癸○○、辯護人於本院準備程序及
  審判程序中對於本院所引用之供述及非供述證據之證據能力，
  除前述(一)、(二)以外，對於其餘本院所引用之證據均表示沒有爭
  執，且迄於言詞辯論終結前未聲明異議。本院審酌除前述(一)、
  (二)之證據能力已詳述於前外，其餘證人之證言及證據資料作成
  時之情況，核無違法取證或其他瑕疵，認為以之作為證據為適
  當，均得做為證據。
二認定事實所憑之證據及理由
(一)被告乙○○竊盜部分：被告乙○○於99年2 月27日下午4 點多
  左右，在臺北市○○區○○街14號前，以自備之鑰匙竊取告訴
  人辛○○使用之GE3-956 號重型機車（所有人為蕭瑞珠），及
  在臺北市中山區○○○路40巷4 弄6 號前以自備之鑰匙，竊取
  告訴人壬○○使用之ADA-263 號重型機車（所有人為蘇韋列）
  等情，除據被告乙○○坦承外，並有臺北市政府警察局車輛協
  尋電腦輸入單（偵卷第165 至166 頁、第305 頁）、臺北市政
  府警察局大安分局物品發還領據（同卷第167 頁）、員警工作
  記錄簿（同卷第307 頁）、贓物認領保管單（同卷第309 頁）
  等可證，核與證人即告訴人辛○○（同卷第162 至163 頁）、
  丙○○（同卷第53至54頁）之證言相符，足以擔保被告乙○○
  自白之真實性，已可認定被告乙○○有事實欄五所載竊盜犯行
  ，應依法論科。
(二)強盜部分：被告戊○○、乙○○對於前述事實欄五所載關於強
  盜部分之犯行均予坦承，被告癸○○則否認有強盜及持有制式
  子彈犯行，辯稱：當天沒有跟戊○○、乙○○一起去搶，是李
  自雄跟乙○○他們自己去看尼斯堡銀樓，李自雄帶他去忠孝東
  路看防備，他看過後說不行，銀樓門口有國光號人員，司機下
  車要在那裡簽到，沒多久，李自雄通緝被抓，之後換乙○○找
  他去，他說沒有辦法。當初去看的時候，認為星期六人比較多
  ，警車來的比較慢，所以預計星期六行動。星期六下午大約6
  點多，到尼斯堡銀樓對面，在公車站牌下，看到乙○○他們有
  3 個人進去，其中有1 個被抓，另2 個跑掉，他只認識乙○○
  ，因為之前他們3 個在1 所大學前面，臉上沒有口罩，也沒有
  戴安全帽，所以他有看到，從電視看到被抓的那個人就是戊○○，也從中天新聞看到有1 個強盜跟車主報自己的姓名，發生
  車禍的地點就在附近建國高架橋下，距離尼斯堡銀樓只有100
  多公尺而已云云。本院認為：
(1)被告戊○○於尼斯堡銀樓外原準備搭乘機車逃逸，卻因另名綽
  號「老金」、「金哥」之男子（是否即為被告癸○○，容後詳
  述）先行登乘被告乙○○騎乘之ADA-263 號重型機車，而遭路
  人李魁堂手持鋁梯予以攔阻，為警當場逮捕，扣得開山刀1 支
  ，並自被告戊○○身上扣得項鍊2 條，被告戊○○另偕同警員
  自其2496-TV 自用小客車內扣得黑色面罩1 個、黑色手套3 副
  、魔術頭巾3 個等。而警員自被告戊○○身上扣得之項鍊2 條
  ，經證人庚○○檢視結果，其上仍留有尼斯堡銀樓之吊牌，確
  屬尼斯堡銀樓所有，嗣經證人庚○○領回等情，除據被告戊○○坦承外，並有扣案開山刀1 支、黑色面罩1 個、黑色手套3
  副、魔術頭巾3 個等物，及贓物認領保管單1 份（偵卷第24頁
  ）可證，且與證人李魁堂（偵卷第38頁至同頁反面）及庚○○
  （同卷第20頁）之證言相符。
(2)被告乙○○騎乘ADA-263 號重型機車附載「老金」，沿忠孝東
  路3 段往西（即往建國南路方向）逆向行駛，行至建國南路後
  左轉沿建國南路逃逸，行至濟南路口左轉時，自後追撞由丙○○駕駛之自用小客車，被告乙○○除下車賠償丙○○3000元外
  ，並告知自己姓「李」，留下0000000000以供聯絡，因「老金
  」所持黑色提袋掉出多條項鍊及盒子1 個，丙○○驚覺有異，
  而記下車號，告知警方等情，除據被告乙○○坦承外，且與證
  人丙○○（偵卷第53至55頁）之證言相符，堪認屬實。又被告
  乙○○於99年2 月27日晚間8 點45分左右，持金手鍊3 條、金
  戒指5 只前往臺北縣中和市○○路○ 段128 巷22號紘裕銀樓典
  當，得款9 萬9050元，其中編號1 、2 金戒指2 只經證人庚○○檢視結果，確認屬尼斯堡銀樓所有，為99年2 月27日遭強盜
  之金飾等情，除據被告乙○○坦承外，並有代保管證明書、金
  飾買入登記簿、金飾來源證明書（同卷第121 至124 頁），及
  尼斯堡銀樓進貨單清冊（同卷第160 至161 頁）可證，且與證
  人庚○○（同卷第158 頁至第159 頁反面）及紘裕銀樓負責人
  許金源（同卷第119 至120 頁）之證言相符，足認無誤。
(3)依本院依職權勘驗尼斯堡銀樓監視錄影光碟之結果（本院99年
  7 月1 日準備程序筆錄，本院卷第178 至182 頁），及扣案開
  山刀1 支、黑色面罩1 個、黑色手套3 副、魔術頭巾3 個，國
  泰綜合醫院99年3 月7 日出具告訴人庚○○之診斷證明書（偵
  卷第302 頁）、99年3 月16日出具告訴人甲○○之診斷證明書
  （同卷第303 頁）、告訴人庚○○所提遭搶金飾統計明細表（
  同卷第262 至268 頁）等證據資料，參以前述(1)、(2)，及證人
  即告訴人庚○○、甲○○之證言，被告戊○○、乙○○之供述
  ，足認被告乙○○、戊○○與「老金」於99年2 月27日當日下
  午5 點40分左右在臺北科技大學籃球場會合，被告乙○○指示
  被告戊○○購買手套3 副、頭套3 個，自己則攜帶預先購買之
  開山刀1 支前往，並於竊得GE3-956 、ADA-263 號重型機車後
  ，前往臺北市○○○路與濟南路口，搭載被告戊○○前往臺北
  科技大學，俟「老金」於同日下午5 點40分左右抵達前址後，
  3 人謀議由「老金」及被告戊○○負責控制尼斯堡銀樓內人員
  之行動，被告乙○○負責搜括金飾。至當天日落後約晚間6 點
  左右，被告乙○○頭戴黑色半罩式安全帽，身穿咖啡色外套，
  腳穿白色球鞋，被告戊○○頭戴黃色安全帽，身穿深藍色外套
  ，「老金」頭戴銀白色安全帽，身穿深藍色外套，被告乙○○
  攜帶黑色提袋1 個，騎乘ADA-263 號重型機車，後座附載被告
  戊○○，攜帶黑色提袋1 個及開山刀1 支，「老金」則攜帶不
  詳型式槍枝1 支，含彈匣1 個及口徑9mm 制式子彈12顆，騎乘
  GE3-956 號重型機車，3 人一同前往尼斯堡銀樓，分別將前述
  機車停放於該銀樓隔壁後，「老金」及被告戊○○、乙○○依
  序緊接進入銀樓。「老金」進入銀樓後，首先取出不詳型式之
  槍枝1 支，指向告訴人即右側銀樓負責人庚○○，出言「不要
  動！」，嚇令告訴人庚○○及員工甲○○（庚○○之嫂嫂）不
  得反抗，並拉扯告訴人庚○○之頭髮，告訴人庚○○趁機持板
  凳欲將「老金」手中之槍枝打落不成，反遭「老金」搶下板凳
  ，以該板凳毆打，並進而持前述槍枝朝告訴人庚○○頭部猛擊
  數次，告訴人庚○○因而受有頭部外傷併枕部頭皮撕裂傷約3
  公分長之傷害。另一方面，被告戊○○與乙○○進入銀樓後，
  走往左側，由被告戊○○以所持開山刀敲擊金飾展示檯，傾身
  自展示檯內拿取金飾，置入隨身攜帶之黑色提袋，遭告訴人甲○○持板凳制止，被告戊○○遂以開山刀揮砍並毆打告訴人甲○○，告訴人甲○○因而受有左手裂傷6 公分、腰椎第3 節壓
  迫性骨折之傷害，被告乙○○則持續拿取金飾置入黑色提袋內
  ，合計強取金墜子110 件、戒指162 件、項鍊21件及手鍊52件
  等價值約600 萬元之金飾，「老金」及被告乙○○並於離去前
  ，踢踹上前欲奪回金飾之告訴人庚○○等情屬實無疑。
(4)茲就被告癸○○遭查獲之過程，分述如下：
被告戊○○於99年2 月27日遭當場逮捕後，於同年2 月28日接
  受警員詢問時，僅指認被告乙○○為共犯之一，並表示不知另
  名共同行搶男子之姓名年籍（偵卷第6 頁、第15頁）。同年3
  月2 日被告乙○○為警逮捕後，被告乙○○雖供稱另名共同行
  搶之男子綽號「老金」，在臺北監獄服刑時看過，98年11、12
  月時在臺北市○○街壹咖啡遇見後，才真正認識（同卷第106
  、107 頁），只知道他叫「老金」，年約50至60歲，身高168
  至170 公分，比其壯一點，約66至68公斤，留西裝頭（同卷第
  111 頁），從98年11月到99年2 月27日犯案之前見過10幾次（
  同卷第111 頁反面）等語。
被告戊○○於99年3 月8 日接受警員詢問時，對於警員提示之
  6 張照片，明確表示「老金」未在該6 張照片內，並供稱：以
  前常聽乙○○談到「老金」，於案發現場印象中有聽到乙○○
  叫另名共犯「金哥」（音似），不知是否為同一人，當天有聽
  乙○○稱另名共犯是老手，曾經犯過這2 年間屏東或中壢的銀
  樓搶案（偵卷第172 頁），參以警員提供之指認照片中，確無
  被告癸○○在內（同卷第173 頁），顯見警方至99年3 月8 日
  仍未掌握另名可能涉案之對象。
證人己○○於99年3 月10日接受警員詢問時證稱：其於95年間
  前往臺北市○○街友人住處認識「老金」及乙○○，「老金」
  在臺北市○○街○ 段34巷1 號開設金帥卡拉OK餐廳，其與友人
  去過3 、4 次，「老金」偶爾會出來招待（偵卷第175 頁），
  並指認編號3 之人為「老金」（同卷第178 頁），而該名經證
  人己○○指認之「老金」，實為與本案無關之金振宇（同卷第
  179 頁）。又承辦員警於99年3 月10日另提示與本案無關之黃
  金基照片供被告乙○○指認，經被告乙○○確認黃金基並非所
  稱「老金」（同卷第185 頁反面）。再被告戊○○於99年3 月
  11日接受警員詢問時，對於警員將證人己○○指稱之「老金」
  即金振宇之照片混入編號5 供其指認之6 張照片（偵卷第195
  頁），明確表示該6 張照片均非「老金」，並供稱：「老金」
  身高約170 公分，蓄大平頭，圓臉，身材壯（比其壯），外省
  口音，年約60歲（同卷第193 頁），益證警方至99年3 月11日
  為止，不僅尚未掌握另名可能涉案之對象，甚至一度將金振宇
  列為調查對象。
被告癸○○於99年3 月6 日因另涉嫌屏東縣屏東市金山銀樓搶
  案，遭羈押於臺灣屏東看守所等情，有臺灣高等法院被告前案
  紀錄表、起訴書（本院卷第86至95頁）、臺灣屏東地方法院99
  年度偵聲字第102 號裁定（同卷第149 至150 頁）各1 份在卷
  可憑。是警方依據被告戊○○前於99年3 月8 日關於另名共犯
  涉嫌近2 年屏東或中壢銀樓搶案之證述，將被告癸○○之照片
  混入提示之6 張照片內（偵卷第200 頁），於同年3 月15日提
  示該份指認照片供被告戊○○辨認，經被告戊○○指認照片中
  中編號4 之男子即為與其共同犯案之「老金」（同卷第198 頁
  ），並稱：其與「老金」僅於99年2 月27日犯案當天下午見過
  1 次面，其與「老金」及乙○○坐在臺北科技大學籃球場旁抽
  煙聊天，有質疑說銀樓旁公車站牌很多人出入，而乙○○指著
  該名男子說，該名男子幹過很多票，很有經驗，沒有問題，等
  到天黑約晚間6 點左右，乙○○說可以了，就到現場作案，所
  以3 人在銀樓對面約相處1 小時，所以其能確認（偵卷第197
  至198 頁），而該名經被告戊○○指認編號4 之男子即為被告
  癸○○。
被告乙○○於99年3 月2 日遭逮捕後，即遭羈押於臺灣臺北看
  守所，至同年4月7日始由檢察官提訊，當庭提示其中混有被告
  癸○○照片之提示照片（偵卷第200頁）予被告乙○○，供其
  辨認另名共犯是否存於該份照片內，經被告乙○○始指認照片
  中編號4之男子即為「老金」（偵卷第254頁）。
(5)被告戊○○於本院審理期日，以證人身分接受詰問時結證稱：
  在其被抓之前，沒有看過癸○○的臉，在偵查中向檢察官指稱
  癸○○有與其共同強盜，是因為之前警察已經拿照片供其觀看
  ，第1 張拿的是大張的，警察就說與其作案的人就是他，乙○○說癸○○就是另1個人，其想說那個人是乙○○的朋友，就
  跟著說是他（本院卷第276頁至同頁反面），其在警察局沒有
  跟警察說過乙○○曾告知另名男子涉嫌近2年屏東或中壢銀樓
  搶案沒有遭到查緝的話，警察叫其在筆錄簽名其就簽。警察拿
  過2次含有6到8張小張的照片叫其指認何人是癸○○，因為其
  已經看過第1張大張的照片，後來就知道癸○○是誰（同卷第
  278頁反面至第279頁），當天從在臺北科技大學碰面一直到被
  查獲這段期間，另名共犯都戴著安全帽，因為警察一直逼問另
  一人是誰，不知道怎麼說，就亂講，在警察局關於被告癸○○
  的陳述都是亂講的（同卷第279頁反面至第280頁）等語。然而
  ：
由以上查獲被告癸○○之過程可知，被告乙○○雖於99年3 月
  2 日為警逮捕並羈押於臺灣臺北看守所，被告癸○○亦於同年
  3 月6 日為警逮捕並羈押於臺灣屏東看守所，但警方於同年3
  月11日時，仍未掌握另名共犯「老金」可能之身分，甚至將金
  振宇列為調查對象，且及至同年3 月15日被告戊○○指認被告
  癸○○為另名共犯為止，警方未曾借提被告乙○○，顯見警方
  至99年3 月15日經被告戊○○指認後，始知悉另名共犯之身分
  ，被告戊○○前述關於警方預先提供被告癸○○之照片，告知
  另名共犯經被告乙○○指認即為癸○○之證言，顯與事實不符
  。
依被告乙○○於本院審理期日，以證人身分接受詰問時結證：
  要去尼斯堡銀樓之前，有大約跟戊○○講過「老金」好像有參
  加過中壢、屏東的搶案，但現在不能確定當時跟戊○○講的確
  實內容（本院卷第280 頁反面）等語可知，被告戊○○確實於
  99年2 月27日下午聽聞被告乙○○告知「老金」曾參加過中壢
  、屏東銀樓搶案之情，始於99年3 月8 日接受警員詢問時提供
  此項線索，促使警員過濾屏東、中壢銀樓搶案之嫌犯，於同年
  3 月15日提供被告戊○○指認，其於本院審理時改證稱從未說
  過前述內容，亦與事實相佐，不足採信。
被告癸○○於本院審理期間雖企圖卸責而未全盤吐實，但依其
  於本院準備程序時關於被告乙○○、戊○○與另名男子在臺北
  科技大學前等候時，臉上沒有口罩，也沒有戴安全帽之供述（
  本院卷第153 頁反面）之供述，參以被告乙○○於本院審理時
  證稱：當天從在臺北科技大學前面與癸○○、戊○○碰面，一
  直到出發前往尼斯堡銀樓該段期間，有與癸○○抽菸、聊天，
  其戴便帽，戊○○沒有戴帽子，癸○○安全帽戴在頭上，但沒
  有完全戴好，只有戴一半，透明罩也沒有拉下來（同卷第292
  頁反面）等語，足認另名共犯當天在臺北科技大學前，與被告
  乙○○、戊○○等候行搶時機期間，臉部並未遮掩，且可與被
  告乙○○一同抽菸，被告戊○○證稱另名共犯當天從在臺北科
  技大學碰面一直到其被逮捕該段期間都戴著安全帽等語，亦難
  採信。
被告癸○○於99年3 月19日警詢時自承：其身高169公分，體
  重67公斤，平時留大平頭（偵卷第207 頁），惟依警方存檔並
  於99年3 月15日供被告戊○○指認之照片（同卷第200 頁編號
  4 、第201 頁）觀之，被告癸○○乃蓄西裝頭，並非大平頭，
  而被告戊○○早於99年3月11日即向警方陳稱「老金」身高約
  170 公分，蓄大平頭，圓臉，身材壯（比其壯），外省口音，
  年約60歲，與被告癸○○之特徵均相符合，參以被告戊○○於
  99年3 月8 日及3 月11日，對於警方提示不含被告癸○○之指
  認照片，均可明確表示被告癸○○未列其中，顯見被告戊○○
  確曾看過被告癸○○之面貌，其於99年3 月15日及之後歷次關
  於被告癸○○即為與其共同前往尼斯堡銀樓強盜之共犯之證言
  ，係基於其真實之認知所為，而非配合警方或任意杜撰所得，
  應可採信，其於本院更易前詞，改稱從未見過另名共犯或被告
  癸○○，及於警局時關於被告癸○○之證言均係亂講云云，自
  有隱匿，而非實情。
(6)依本院勘驗尼斯堡銀樓監視錄影光碟之勘驗筆錄觀之，該名持
  槍之男子行動並非迅速，已見老態，身軀微胖，身形與被告癸○○之身型相若。又被告癸○○於警員詢問時自承：乙○○平
  時都叫其「靳哥」（偵卷第210 頁），被告乙○○亦證稱：其
  之前都叫癸○○「老金」，有時也叫他「金哥」，進去銀樓之
  後，要走之前，有叫癸○○1 次「金哥」（本院卷第292 頁反
  面），被告戊○○亦證稱：有聽到乙○○稱呼另名共犯跟「金
  哥」很像的音（本院卷第278 頁反面）等語，被告乙○○於檢
  察官訊問時、本院審理時，及被告戊○○於警詢及檢察官訊問
  時均明確指證被告癸○○即為與其2 人共同強盜之人，本件與
  被告乙○○、戊○○共同前往尼斯堡銀樓持槍強盜金飾之人，
  確為被告癸○○無疑。況倘被告癸○○於被告乙○○邀其參與
  強盜時，即已拒絕，其何能明確知悉被告乙○○等人約定會合
  之時間，又何須於該段時間前往尼斯堡銀樓觀察被告乙○○等
  人，而全程目睹被告乙○○等人強盜過程？凡此均與常情不符
  ，被告癸○○所辯顯無足取。本件事實已臻明確，被告癸○○
  及其辯護人聲請對被告癸○○、乙○○、戊○○測謊，自無必
  要，另聲請傳喚證人李自雄，亦屬多餘，附此敘明。
(7)綜上所述，本件證據明確，已可認定被告戊○○、乙○○、癸○○益有事實欄五所載強盜犯行，應依法論科。
(三)被告癸○○持有子彈部分：被告癸○○與戊○○、乙○○共同
  前往尼斯堡銀樓強盜金飾時，自其所持不詳型式槍枝掉落彈匣
  1 個至地面之情，業已詳述於前。而大安分局警員自尼斯堡銀
  樓內地面扣得之金屬彈匣1 個（經內政部以99年6 月29日內授
  警字第0990871313號函審認非屬內政部86年11月24日臺（86）
  內警字第8670683號公告之槍砲主要組成零件，本院卷第195頁
  ）內有子彈11顆，另自展示檯面扣得子彈1顆（合計12顆），
  經送內政部警政署刑事警察局以檢視法及性能檢驗法鑑定結果
  ，均屬口徑9mm制式子彈，經試射均可擊發（全數試射擊發）
  ，而認均具有殺傷力等情，亦有該局99年3月11日刑鑑字第
  0990028387號鑑定書（偵卷第218、219頁）及99年4月2日刑鑑
  字第0990042278號鑑定書（同卷第260頁）在卷足佐，已可認
  定被告癸○○有事實欄四所載未經許可持有制式子彈之犯行，
  應依法論科。
三論罪科刑之依據
(一)開山刀客觀上足以作為傷害人之生命、身體之兇器使用，顯無
  疑義。而被告癸○○所持不詳型式之槍枝，雖因並未扣案，而
  無法判別槍枝之型式，惟證人庚○○之證言於警詢時證稱：其
  中1 人拿槍指著其頭部，其想拿板凳將該名男子撥開，板凳被
  搶走，反過來毆打其頭部，還用槍托毆打其頭部（偵卷第25頁
  ）；於檢察官訊問時結證稱：他（指拿槍之人即被告癸○○）
  用槍打其頭部，頭縫了4 針（同卷第247 頁）等語，參以國泰
  綜合醫院99年3 月7 日出具告訴人庚○○之診斷證明書可知，
  證人庚○○頭部遭被告癸○○持板凳及該不詳型式之槍枝毆打
  後受有頭部外傷併枕部頭皮撕裂傷約3 公分長之傷害，顯見被
  告癸○○所持不詳型式之槍枝，質地堅硬，客觀上足以對人之
  生命、身體構成威脅，亦可供傷害人之兇器使用，均屬刑法第
  321 條第1 項第3 款之兇器。是核被告戊○○、乙○○、癸○○所為事實欄五之行為，均係犯刑法第328 條第1 項強盜罪，
  而有第321 條第1 項第3 、4 款之情形，均成立同法第330 條
  第1 項結夥三人以上攜帶兇器強盜罪。又刑法第328條之強盜
  罪，原以強暴、脅迫為構成要件，其因而致普通傷害，乃強暴
  、脅迫當然之結果，除另有傷害故意外，仍祇成立該條項之罪
  ，無同法第277 條第1 項之適用，而告訴人庚○○、甲○○所
  受傷害，均係被告3 人在對告訴人2 人實施強暴行為之過程中
  造成，不另論以刑法第277 條第1 項傷害罪，附此敘明。再被
  告3 人間就加重強盜罪部分有犯意聯絡及行為分擔，均為共同
  正犯。另被告乙○○竊取GE3-956 、ADA-263 號重型機車之2
  次行為，均犯刑法第320 條第1 項竊盜罪，與前述加重強盜行
  為之犯意各別，應分論併罰之。又被告癸○○持有口徑9MM 制
  式子彈12顆之行為（事實欄四），係犯槍砲彈藥刀械管制條例
  第12條第4 項未經許可持有制式子彈罪，與前述加重強盜行為
  之犯意各別，應分論併罰之。再被告乙○○曾有如事實欄二所
  述之犯罪科刑執行完畢情形，有臺灣高等法院被告前案紀錄表
  1 份可參，其受有期徒刑執行完畢後，於5 年內再因故意犯本
  件有期徒刑以上之罪，為累犯，依法加重其刑。
(二)本院審酌被告戊○○參與強盜計畫之程度較少，並非主導者，
  且因身罹疾病，急欲就醫，始同意參與；惟其實施強盜犯行時
  ，持開山刀多次猛擊告訴人甲○○，致告訴人甲○○受有腰椎
  第3 節壓迫性骨折之傷害，至今仍未痊癒，手段兇殘，且於本
  院審理時更易前詞，杜撰遭警誘導之情節，袒護被告癸○○，
  未見悔意；審酌被告乙○○犯後雖坦承犯行，配合警方查緝共
  犯，但其自行決定攜購買開山刀攜往尼斯堡銀樓，自行決定竊
  取機車作為交通工具，顯為強盜犯行之籌劃者之一，且於離去
  前有使力踹踢告訴人庚○○；審酌被告癸○○犯後至審判期間
  均否認犯行，甚至於審判期日揚言「請判我愈重愈好」，毫無
  悔意，蔑視司法，且其另涉屏東縣屏東市金山銀樓搶案，涉犯
  強盜、殺人、違反槍砲彈藥刀械管制條例案件，現由臺灣屏東
  地方法院以99年度訴字第550 號案件審理中；並涉臺北市信義
  區新光三越A10 館停車場搶案（經自被害人車內採集牙籤進行
  DNA 比對，其中1 支型別與被告癸○○相符），現由臺北市政
  府警察局偵辦中，素行甚劣，及所持子彈高達12顆等一切情狀
  ，分別量處如主文所示之刑，被告乙○○、癸○○部分並分別
  定其應執行刑，被告癸○○所處罰金刑部分另諭知易服勞役之
  折算標準。
(三)扣案開山刀1 支為被告乙○○出資購買，為被告乙○○所有，
  且為供本件強盜犯所用之物；扣案黑色面罩1 個、黑色手套3
  副、魔術頭巾3 個等物為被告戊○○出資購買，屬被告戊○○
  所有，為預備供本件強盜犯行所用之物，均依第38條第1 項第
  2 款沒收之。不詳型式槍枝1 支雖未扣案，惟既屬被告癸○○
  所有，且為其供本件強盜犯行所用之物，復無證據足認業已滅
  失，與自該槍枝掉落之金屬彈匣1 個，均應依第38條第1 項第
  2 款之規定沒收之。又被告癸○○持不詳型式之槍枝1 支前往
  尼斯堡銀樓強盜金飾，並持該槍枝毆打告訴人庚○○頭部之事
  實，固已詳述於前，惟被告癸○○所持槍枝體積非巨，可輕易
  藏放衣著內，掩人耳目，復無證據可認被告戊○○、乙○○於
  事前對於被告竹生攜帶不詳型式之槍枝1 支之事實有所認識，
  是未扣案不詳型式槍枝1 支與自該槍枝掉落之金屬彈匣1 個，
  自不得對被告戊○○、乙○○併予諭知沒收。扣案口徑9MM 制
  式子彈12顆雖均具殺傷力，但於內政部警政署刑事警察局鑑定
  時均經實際試射，所餘彈頭、彈殼已失子彈之性質，均非屬違
  禁物，自毋庸諭知沒收。至扣案被告戊○○所有之藍波刀1 支
  、蝴蝶刀1 支、行動電話1 支等物，不能證明與本案有何關聯
  ，亦不得諭知沒收。
四不另為無罪諭知部分：公訴意旨認扣案彈匣內所裝之子彈12顆
  均為制式子彈，制式子彈之取得不易，而被告癸○○持有該槍
  枝僅為威嚇或毆打被害人，並非以射擊為目的，倘該槍枝無法
  擊發而無殺傷力，被告癸○○不需要大費周章取得制式子彈，
  填裝於彈匣內，顯見被告癸○○所持前述不詳型式之槍枝，係
  屬可發射子彈具有殺傷力之槍枝等語，因認被告癸○○另涉犯
  槍砲彈藥刀械管制條例第8 條第4 項未經許可，持有鋼筆槍、
  瓦斯槍、麻醉槍、獵槍、空氣槍，或同條例第4 條第1 款所定
  其他可發射金屬或子彈具有殺傷力之各式槍砲罪。惟犯罪事實
  應依證據認定之，無證據不得認定其犯罪事實，刑事訴訟法第
  154 條第2 項定有明文。又認定不利於被告之事實，須依積極
  證據，苟積極證據不足為不利於被告之認定時，即應為有利於
  被告之認定，更不必有何有利之證據，最高法院著有30年度上
  字第816 號判例可資參照。本件被告癸○○所持不詳型式之槍
  枝既未扣案，扣案金屬彈匣復非屬內政部公告之槍砲主要組成
  零件，業已詳述於前，不能證明該不詳型式之槍枝是否確可擊
  發子彈而具有殺傷力。又制式槍枝原設計係供發射制式子彈之
  用，固無疑義，惟實務上常見製作精良之土（改）造槍枝，亦
  可供發射制式子彈之用，而依扣案彈匣之材質、形式，無法研
  判係用於何種特定型式之槍枝等情，有內政部警政署刑事警察
  局99年7 月1 日刑鑑字第0990086365號函（本院卷第219 頁，
  該函說明項下二、四）在卷可憑，況依前函說明三亦可知，槍
  枝本身是否具有殺傷力，必須實際測試槍枝之機械性能是否良
  好，擊發功能是否正常，能否供擊發制式子彈使用等各項功能
  ，尚不得僅憑推論，即逕予認定該槍枝具有殺傷力。公訴人所
  舉證據尚不足以證明被告有所指犯行。此外，復查無其他積極
  證據足證被告癸○○涉有公訴人所指持有具有殺傷力槍枝之犯
  行，不能證明被告癸○○犯罪，惟公訴人既認此部份事實與已
  經起訴且經本院論罪之持有制式子彈罪有想像競合之裁判上一
  罪關係，爰不另為無罪之諭知。
五適用之法條：刑事訴訟法第299 條第1 項前段，槍砲彈藥刀械
  管制條例第12條第4 項、刑法第11條前段、第28條、第320 條
  第1 項、第330 條第1 項、第47條第1 項前段、第51條第5 款
  、第42條第3 項、第38條第1 項第2 款，刑法施行法第1 條之
  1 。
本案經檢察官文家倩到庭執行職務
中    華    民    國    99    年    8     月    11    日
                    刑事第15庭  審判長法  官  廖紋妤
                                      法  官  黃桂興
                                      法  官  邱蓮華
上正本證明與原本無異。
如不服本判決應於收受送達後10日內向本院提出上訴書狀，並應
敘述具體理由；其未敘述上訴理由者，應於上訴期間屆滿後20日
內向本院補提理由書（均須按他造當事人之人數附繕本）「切勿
逕送上級法院」。告訴人或被害人如對於本判決不服者，應具備
理由請求檢察官上訴，其上訴期間之計算係以檢察官收受判決正
本之日期為準。
                                      書記官  葉宜玲
中    華    民    國    99    年    8     月    11    日
【附表】
┌──┬───────────┬───┬──────┐
│編號│     應沒收之物       │所有人│沒收之依據  │
├──┼───────────┼───┼──────┤
│ 1  │扣案開山刀壹支        │乙○○│刑法第38條第│
│    │                      │      │1 項第2 款  │
├──┼───────────┼───┼──────┤
│ 2  │扣案黑色面罩壹個、黑色│戊○○│刑法第38條第│
│    │手套參副、魔術頭巾參個│      │1 項第2 款  │
├──┼───────────┼───┼──────┤
│ 3  │未扣案不詳型式槍枝壹支│癸○○│刑法第38條第│
│    │、扣案彈匣壹個        │      │1 項第2 款  │
└──┴───────────┴───┴──────┘
【附錄論罪科刑法條】
中華民國刑法第320條
意圖為自己或第三人不法之所有，而竊取他人之動產者，為竊盜
罪，處5 年以下有期徒刑、拘役或500 元以下罰金。
意圖為自己或第三人不法之利益，而竊佔他人之不動產者，依前
項之規定處斷。
前2 項之未遂犯罰之。
中華民國刑法第321條
犯竊盜罪而有左列情形之一者，處6 月以上、5 年以下有期徒刑
：
一於夜間侵入住宅或有人居住之建築物、船艦或隱匿其內而犯之
  者。
二毀越門扇、牆垣或其他安全設備而犯之者。
三攜帶兇器而犯之者。
四結夥3人以上而犯之者。
五乘火災、水災或其他災害之際而犯之者。
六在車站或埠頭而犯之者。
前項之未遂犯罰之。
中華民國刑法第328條
意圖為自己或第三人不法之所有，以強暴、脅迫、藥劑、催眠術
或他法，至使不能抗拒，而取他人之物或使其交付者，為強盜罪
，處5 年以上有期徒刑。
以前項方法得財產上不法之利益或使第三人得之者，亦同。
犯強盜罪因而致人於死者，處死刑、無期徒刑或10年以上有期徒
刑；致重傷者，處無期徒刑或7 年以上有期徒刑。
第1 項及第2 項之未遂犯罰之。
預備犯強盜罪者，處1 年以下有期徒刑、拘役或3000元以下罰金
。
中華民國刑法第330 條
犯強盜罪而有第321 條第1 項各款情形之一者，處7 年以上有期
徒刑。
前項之未遂犯罰之。
槍砲彈藥刀械管制條例第12條第4項
未經許可，持有、寄藏或意圖販賣而陳列子彈者，處5 年以下有
期徒刑，併科新臺幣300萬元以下罰金。

司法院資訊處製作；財團法人民間司法改革基金會備份。
